臺灣高雄地方法院民事裁定　　　　　　　94年度聲字第1318號
聲　請　人　維將企業有限公司
法定代理人　甲○○
相　對　人　正達營造有限公司
法定代理人　乙○○
當事人間聲請返還擔保金事件，本院裁定如下：
  主  文
聲請駁回。
  理  由
一、聲請意旨略以：聲請人與相對人間因請求給付工程款事件，
    聲請人為向相對人之財產為假扣押，前遵本院92年度裁全字
    第6771號民事裁定為相對人提供新台幣（下同）510,000 元
    之擔保金，並以本院92年度存字第3581號提存事件提存後，
    聲請本院以92年度執全字第3179號假扣押事件對相對人執行
    假扣押在案。茲因上開給付工程款案件業經本院以92年度訴
    字第2363號判決確定，聲請人乃於94年5 月4 日向本院民事
    執行處聲請撤回上開假扣押事件之強制執行程序後，於94年
    5 月2 日以高雄地方法院郵局第2316號存證信函催告相對人
    於20日內行使權利，惟相對人迄今均並未對聲請人起訴或有
    任何訴訟上之主張，爰依民事訴訟法第104 條第3 項之規定
    ，聲請裁定發還上開擔保金等語。
二、按，訴訟終結後，供擔保人證明已定20日以上之期間，催告
    受擔保利益人行使權利而不行使者，法院應依供擔保人之聲
    請，以裁定命返還其提存物；民事訴訟法第104 條之規定於
    假處分或假扣押所供之擔保，亦準用之，民事訴訟法第104
    條第1 項第3 款、第106 條分別定有明文。而在假扣押供擔
    保情形中所謂之訴訟終結，乃係指撤回假扣押之執行，蓋因
    假扣押所供之擔保，係為擔保受擔保利益人因不當假扣押所
    受損害而設，倘執行法院已依聲請實施假扣押之執行者，則
    在執行法院撤銷其執行程序前，受擔保利益人所受損害仍可
    能繼續發生，損害額既未確定，自無強令行使權利之理；又
    訴訟終結後定20日以上期間之催告，既屬法定要件之一，則
    該催告自須在訴訟終結之後，始可為之，否則即不生催告之
    效力（參照最高法院86年度台抗字第53號及87年度台抗字第
    454 號裁定之意旨）。
三、經查，聲請人主張之上開聲請事實固提出本院92年度裁全字
    第6771號裁定、92年度存字第3581號提存書、92年度訴字第
    2363號民事判決及判決確定證明書、上開存證信函及送達回
    執等各1 件為證。惟查，本件聲請人係於94年5 月4 日始具
    狀向本院民事執行處聲請撤回上開假扣押事件之強制執行程
    序，然卻早於94年5 月2 日即以高雄地方法院郵局第2316號
    存證信函催告相對人於20日內行使權利，其顯係在訴訟終結
    之前，即為催告；另經本院依職權調取之上開假扣押事件執
    行卷宗審查後，聲請人雖係於94年5 月4 日具狀聲請撤回上
    開假扣押事件之強制執行程序，惟因該假扣押事件尚有其他
    併案，故本院係至94年8 月22日始發函撤銷上開假扣押事件
    之執行命令，有本院民事執行處94年8 月22日94雄院貴民強
    92執全字第3179號撤銷函在該執行卷內可查。故聲請人於94
    年5 月2 日對相對人所為之催告，顯然係於上開假扣押執行
    程序撤回終結前為之，則揆諸前揭說明，自不生合法催告之
    效力，故本件返還擔保金之聲請，與法不符，應予駁回。
四、聲請人如欲領回上開擔保金，應依民事訴訟法第104條第1項
    第3 款之規定另行對相對人催告後，再另具狀聲請，併此敘
    明。
中　　華　　民　　國　　94　　年　　9　　月　　28　　日
                  民事鳳山分庭法　官　郭文通
正本證明與原本無異。
如不服本裁定應於送達後10日內向本院提出抗告狀，並繳納裁判
費新台幣1,000元。
中　　華　　民　　國　　94　　年　　9 　　月 　28　　日
                              書記官　李崑良
